【裁判字號】    99,訴,18
【裁判日期】    990324
【裁判案由】    毒品危害防制條例
【裁判全文】
臺灣基隆地方法院刑事判決                99年度訴字第18號
公  訴  人  臺灣基隆地方法院檢察署檢察官
被      告  乙○○
選任辯護人  曹大誠律師
上列被告因違反毒品危害防制條例案件，經檢察官提起公訴（98
年度偵字第1938號），本院判決如下：
    主  文
乙○○所犯如附表所示之販賣第一級毒品罪，均累犯，各處刑、
宣告沒收如附表「罪名及應處刑罰」欄所示。應執行有期徒刑拾
捌年，未扣案販賣毒品所得新臺幣壹萬柒仟元，沒收之，如全部
或一部不能沒收時，以其財產抵償之；未扣案行動電話壹支（含
「0000000000」號SIM 卡壹張），沒收之，如全部或
一部不能沒收時，追徵其價額或以其財產抵償之。
    事  實
一、乙○○前因施用第一級、第二級毒品案件，經本院以93年度
    訴字第802 號判決判處有期徒刑10月、5 月，應執行有期徒
    刑1 年1 月確定，於民國94年11月25日入監執行，95年11月
    14 日 假釋出監，並付保護管束，同年12月8 日保護管束期
    滿，未經撤銷假釋，未執行之刑以已執行論，而執行完畢。
二、乙○○明知海洛因係毒品危害防制條例第2 條第2 項第1 款
    所規定之第一級毒品，非經許可，不得持有、販賣，竟基於
    販賣第一級毒品海洛因以營利之犯意，以所有之「00000000
    00」號行動電話為聯繫工具，先後在如附表所示之時、地，
    以附表所示之價格，販賣第一級毒品海洛因予綽號「阿砲」
    之陳立勛。嗣基隆市警察局員警依據監聽資料知悉乙○○上
    開販賣第一級毒品海洛因之行為，乃於98年3 月17日晚間8
    時20分許，持本院核發之搜索票，至乙○○位於基隆市○○
    區○○路84之3 號4 樓住處執行搜索而查獲，並扣得乙○○
    所有之記事本1 本及基隆市二信存摺1 本、乙○○及妻陳婉
    琦共同持有之第二級毒品甲基安非他命3 包（合計淨重84.7
    37公克，合計驗餘淨重84.7368 公克）、陳婉琦所有之含有
    第二級毒品安非他命殘渣（淨重0.0080公克，驗餘淨重0.00
    76公克）之錫箔紙1張、含有第一級毒品海洛因溶液（0.5毫
    升）之注射針筒1支、塑膠吸管1支、分裝袋1 包、基隆市二
    信存摺1 本等物品（陳婉琦所犯持有第二級毒品罪、施用第
    一級毒品罪，業經本院以98年度訴字第764 號判決各判處有
    期徒刑4月、7月、7月，應執行有期徒刑1年確定）。
三、案經基隆市警察局移送臺灣基隆地方法院檢察署檢察官偵查
    後起訴。
    理  由
壹、程序事項：（關於證據能力）
一、按被告以外之人於審判外之陳述，雖不符前4 條之規定，而
    經當事人於審判程序同意作為證據，法院審酌該言詞陳述或
    書面陳述作成時之情況，認為適當者，亦得為證據。當事人
    、代理人或辯護人於法院調查證據時，有第159條第1項不得
    為證據之情形，而未於言詞辯論終結前聲明異議者，視為有
    前項之同意，刑事訴訟法第159條之5定有明文。查本判決下
    列所引用之被告乙○○以外之人於審判外之言詞及書面陳述
    ，雖屬傳聞證據，惟被告及其選任辯護人、檢察官等於審判
    期日，對本案全部證據之證據能力均不爭執，且於審判期日
    就本院所調查之證據均未主張有刑事訴訟法第159 條不得為
    證據之情形，且均表示「沒有意見」，本院審酌該等證據作
    成時，亦無不適當之處，依前開規定，均有證據能力，合先
    敘明。
二、另附表所示之通訊監察譯文，係依據本院核發之通訊監察書
    （見偵卷第52-56 頁）所進行之合法通訊監察，符合通訊保
    障及監察法之法定程序，係屬合法取得之證據。且被告及辯
    護人亦同意前開監聽譯文具有證據能力，則上開監聽譯文自
    亦得為證據。
貳、實體事項：
一、認定犯罪事實所憑之證據：
    上開事實，業據被告乙○○於本院審理時自白在卷，且據證
    人即向被告購買第一級毒品海洛因之陳立勛於警詢及偵訊、
    證人即基隆市警察局刑警大隊員警李政霖於偵訊時證據在卷
    ，並有員警實施通訊監察所製作之監聽譯文附卷可佐（相關
    人證之證言及書證頁碼，詳如附表所示），被告之自白核與
    事實相符，可以採信。綜上，本案事證明確，被告之犯行洵
    堪認定，應依法論科。
二、論罪科刑：
  (一)查被告行為後，毒品危害防制條例第4 條於98年5 月20日修
    正公布，針對當次公布之修正條文，未另定施行日期，至於
    原毒品危害防制條例第36條所規定：「本條例自公布後六個
    月施行。」核其所稱「本條例」係指係92年7 月9 日修正公
    布之該條例，並非指98年5 月20日公布之部分修正條文，是
    98年5 月20日公布之毒品危害防制條例修正條文既未明定生
    效施行日期，自應依中央法規標準法第13條對於法規生效施
    行日之規範，自公布日起至第3 日即98年5 月22日發生效力
    。據此，本案被告行為後，毒品危害防制條例已有修正，被
    告行為時之修正前毒品危害防制條例第4 條第1 項規定：「
    製造、運輸、販賣第一級毒品者，處死刑或無期徒刑；處無
    期徒刑者，得併科新臺幣1 千萬元以下罰金」，修正後第4
    條第1 項規定：「製造、運輸、販賣第一級毒品者，處死刑
    或無期徒刑；處無期徒刑者，得併科新臺幣2 千萬元以下罰
    金」。核修正後之規定，得併科之罰金顯已提高，應以被告
    行為時之規定對被告較為有利，爰依刑法第2 條第1 項但書
    之規定，適用被告行為後之修正後毒品危害防制條例第4 條
    第1 項規定，先予敘明。
  (二)按海洛因係毒品危害防制條例第2條第2項第1款所定之第一
    級毒品，被告非經許可予以販賣，核係犯毒品危害防防制條
    例第4條第1項之販賣第一級毒品罪。被告各次因販賣而持有
    第一級毒品海洛因之低度行為，各為其販賣之高度行為所吸
    收，均不另論罪。被告如附表所示各次販賣第一級毒品之行
    為，犯意各別，行為不同，應予分論併罰。再被告前曾受如
    事實欄所示之有期徒刑執行完畢，有臺灣高等法院被告前案
    紀錄表在卷可憑，為累犯，其所犯各次販賣第一級毒品海洛
    因罪，均應依刑法第47條第1 項規定，加重其刑。惟因被告
    所犯販賣第一級毒品罪之法定本刑為死刑或無期徒刑部分，
    依法均不得加重，故僅就得併科之罰金刑，加重其刑。再按
    同為販賣毒品之人，其原因動機不一，犯罪情節未必盡同，
    或有大宗運輸者，亦有中、小之分，其販賣行為所造成危害
    社會之程度自屬有異，法律科處此類犯罪，所設之法定最低
    本刑卻相同，不可謂不重。於此情形，倘依其情狀處以相當
    之有期徒刑，即足以懲儆，並可達防衛社會之目的者，自非
    不可依客觀之犯行與主觀之惡性二者加以考量其情狀，是否
    有可憫恕之處，適用刑法第59條之規定酌量減輕其刑，期使
    個案裁判之量刑，能斟酌至當，符合比例原則。經查，被告
    販賣第一級毒品，戕害國民健康，助長施用毒品惡習，所為
    雖實屬不該，惟被告經認定販賣毒品次數雖達10次，然對象
    僅有1 人，且每次販賣毒品數量不多，獲利非鉅，所為均係
    小額交易，應係毒品交易之下游，其惡性情節較諸大量走私
    進口或長期販賣毒品之「大盤」、「中盤」毒販多所差異，
    對於他人及國家社會侵害之程度非屬重大，因認被告販賣之
    犯罪情節非重，縱對其科以最低法定刑猶嫌過重，依一般國
    民生活經驗法則，實屬情輕法重，當足引起一般人之同情，
    顯有憫恕之處，爰依刑法第59條規定減輕被告各次犯行之刑
    度，且就渠等法定刑為罰金刑部分，依法先加重後再遞減輕
    之。本院爰審酌被告販賣第一級毒品予人施用，使人沉迷毒
    癮而無法自拔，輕則戕害施用者之身心健康，重則引發各種
    犯罪，而為社會治安敗壞之源頭，對於社會平和秩序實有相
    當程度之危害；兼衡量被告素行、生活狀況、智識程度、犯
    罪動機、目的、販賣毒品次數暨其各次數量，併其所得利潤
    、犯後態度等一切情狀，分別就量處如附表「罪名及應處刑
    罰」欄所示之刑，暨定其應執行刑如主文之所示。
  (三)再按刑罰法令關於沒收之規定，有採職權沒收主義與義務沒
    收主義。職權沒收，指法院就屬於被告所有，並供犯罪所用
    或因犯罪所得之物，仍得本於職權為斟酌沒收與否之宣告，
    例如刑法第38條第1 項第2 款、第3 款、第3 項前段等屬之
    。義務沒收，又可分為絕對義務沒收與相對義務沒收二者。
    前者指凡法條規定「不問屬於犯人與否，沒收之」者屬之，
    法院就此等之物，無審酌餘地，除已證明毀滅外，不問屬於
    犯人與否或有無查扣，均應沒收之，例如刑法第38條第1 項
    第1 款、第200 條、第205 條、第209 條、第219 條、第26
    6 條第2 項、毒品危害防制條例第18條第1 項前段等屬之；
    後者，供犯罪所用或因犯罪所得，且以屬於被告所有者為限
    ，始應予以沒收，例如毒品危害防制條例第19條第1 項前段
    、肅清煙毒條例第13條第1 項者是（最高法院89年度臺上字
    第5605號、93年度臺上字第2751號判決意旨參照）。次按犯
    毒品危害防制條例第4 條至第9 條、第12條、第13條或第14
    條第1 項、第2 項之罪者，其供犯罪所用或因犯罪所得之財
    物均沒收之，如全部或一部不能沒收時，追徵其價額或以其
    財產抵償之，毒品危害防制條例第19條第1 項定有明文；參
    酌前揭(一)之說明，本條當屬相對義務沒收之規定，是其自有
    刑法第38條第1 項第3 款、第3 項前段規定之適用，即以屬
    犯人所有者，方得宣告沒收。再者，毒品危害防制條例第19
    條第1 項所稱「追徵其價額」者，限於所沒收之物為金錢以
    外之其他財物而無法沒收時，始有追徵其價額之可言，俾使
    其繳納與原物相當之價額，惟倘所得財物為金錢而無法沒收
    時，當應以其財產抵償，而不生追徵價額之問題（蓋倘犯罪
    所得之金錢為新臺幣時，因其本身即為我國現行貨幣價值之
    表示，是自不發生追徵其價額之問題）。經查：被告如附表
    所示販賣第一級毒品所得均未據扣案，爰依毒品危害防制條
    例第19條第1 項規定，在其所犯如附表所示各次販賣第一級
    毒品罪項下宣告沒收之，如全部或一部不能沒收時，以其財
    產抵償之。又被告供稱係以所有之「0000000000」號行動電
    話作為本件聯繫販毒之工具，依前所述，該行動電話及門號
    SIM 卡即核屬義務沒收之物，從而，不論該行動電話及門號
    SIM卡是否扣案，均應依毒品危害防制條例第19條第1項規定
    ，在被告所犯如附表所示各次販賣第一級毒品罪項下，宣告
    沒收之，如全部或一部不能沒收時，追徵其價額或以其財產
    抵償之。
  (四)扣案之記事本1 本及被告戶名之基隆市二信存摺1 本，雖均
    屬被告所有，然查與本件犯罪事實無涉；又扣案被告及其妻
    陳婉琦共同持有之第二級毒品甲基安非他命3 包（合計淨重
    84.737公克，合計驗餘淨重84.7368 公克），核係被告另案
    犯罪之證據，與本件犯罪事實亦無涉，且檢察官亦未聲請宣
    告沒收；其餘扣案之含有第二級毒品安非他命殘渣（淨重0.
    0080公克，驗餘淨重0.0076 公克）之錫箔紙1張、含有第一
    級毒品海洛因溶液（0.5毫升）之注射針筒1支、塑膠吸管1
    支、分裝袋1包及陳婉琦戶名之基隆市二信存摺1本等物品，
    則均屬陳婉琦所有，且與本件犯罪事實無涉，亦據陳婉琦在
    其所犯持有第二級毒品及施用第一級毒品案件審理中陳述明
    確（本院98年度訴字第764 號），是本件扣案所有物品既核
    均與本件犯罪事實無涉，爰均不予宣告沒收，並此敘明。
據上論斷，應依刑事訴訟法第299 條第1 項前段，修正前毒品危
害防制條例第4 條第1 項、第19條第1 項，刑法第2 條第1 項前
段、第11條、第47條第1 項、第59條、第51條第5 款，判決如主
文。
本案經檢察官甲○○到庭執行職務。
中    華    民    國    99    年    3     月    24    日
                刑事第一庭審判長法  官  王福康
                                法  官  王美婷
                                法  官  劉桂金
以上正本證明與原本無異。
如不服本判決應於收受送達後10日內向本院提出上訴書狀，並應
敘述具體理由；其未敘述上訴理由者，應於上訴期間屆滿後20日
內向本院補提理由書(均須按他造當事人之人數附繕本)「切勿逕
送上級法院」。
中    華    民    國    99    年    3     月    24    日
                                書記官  劉如純
附錄本案論罪法條：
98年5月20日修正前毒品危害防制條例第4條第1項
製造、運輸、販賣第一級毒品者，處死刑或無期徒刑；處無期徒
刑者，得併科新臺幣1 千萬元以下罰金。
 附表：
┌─┬────┬──────┬─────┬────┬───────────┬─────────────┐
│編│交易時間│  交易地點  │   價格   │交易數量│ 證人證言及監聽譯文   │   罪名及應處刑罰         │
│號│        │            │（新臺幣）│        │                      │                          │
├─┼────┼──────┼─────┼────┼───────────┼─────────────┤
│１│97年12月│基隆市中正區│ 2,000 元 │ 1小包  │(1)證人陳立勛證述：    │乙○○販賣第一級毒品，累犯│
│  │7日12時 │義一路130號 │          │        │ 警詢：             │，處有期徒刑拾伍年。未扣案│
│  │46分    │前          │          │        │   98年度偵字第1938號 │販賣第一級毒品所得新臺幣貳│
│  │        │            │          │        │   卷第8至9頁         │仟元，沒收之，如全部或一部│
│  │        │            │          │        │ 偵查：             │不能沒收時，以其財產抵償之│
│  │        │            │          │        │   98年度偵字第1938號 │；未扣案行動電話壹支（含０│
│  │        │            │          │        │   卷第63至64頁、第97 │000000000號SIM 卡│
│  │        │            │          │        │   頁                 │壹張），沒收之，如全部或一│
│  │        │            │          │        │(2)證人李政霖證述：    │部不能沒收時，追徵其價額或│
│  │        │            │          │        │   偵查：             │以其財產抵償之。          │
│  │        │            │          │        │   98年度偵字第1938號 │                          │
│  │        │            │          │        │   卷第72至73頁       │                          │
│  │        │            │          │        │(3)監聽譯文：          │                          │
│  │        │            │          │        │  98年度偵字第1938號卷│                          │
│  │        │            │          │        │  第20頁              │                          │
├─┼────┼──────┼─────┼────┼───────────┼─────────────┤
│２│97年12月│基隆市仁愛區│ 2,000 元 │ 1小包  │(1)證人陳立勛證述：    │乙○○販賣第一級毒品，累犯│
│  │8日21時 │愛一路84號明│          │        │ 警詢：             │，處有期徒刑拾伍年。未扣案│
│  │54分    │德大樓前    │          │        │   98年度偵字第1938號 │販賣第一級毒品所得新臺幣貳│
│  │        │            │          │        │   卷第9至10頁        │仟元，沒收之，如全部或一部│
│  │        │            │          │        │ 偵查：             │不能沒收時，以其財產抵償之│
│  │        │            │          │        │   98年度偵字第1938號 │；未扣案行動電話壹支（含０│
│  │        │            │          │        │   卷第63至64頁、第97 │000000000號SIM 卡│
│  │        │            │          │        │   至98頁             │壹張），沒收之，如全部或一│
│  │        │            │          │        │(2)證人李政霖證述：    │部不能沒收時，追徵其價額或│
│  │        │            │          │        │   偵查：             │以其財產抵償之。          │
│  │        │            │          │        │   98年度偵字第1938號 │                          │
│  │        │            │          │        │   卷第72至73頁       │                          │
│  │        │            │          │        │(3)監聽譯文：          │                          │
│  │        │            │          │        │  98年度偵字第1938號卷│                          │
│  │        │            │          │        │  第21頁              │                          │
├─┼────┼──────┼─────┼────┼───────────┼─────────────┤
│３│97年12月│臺北市中正區│ 2,000 元 │ 1小包  │(1)證人陳立勛證述：    │乙○○販賣第一級毒品，累犯│
│  │10日14時│重慶南路一段│          │        │ 警詢：             │，處有期徒刑拾伍年。未扣案│
│  │51分    │金石堂書店前│          │        │   98年度偵字第1938號 │販賣第一級毒品所得新臺幣貳│
│  │        │            │          │        │   卷第10至11頁       │仟元，沒收之，如全部或一部│
│  │        │            │          │        │ 偵查：             │不能沒收時，以其財產抵償之│
│  │        │            │          │        │   98年度偵字第1938號 │；未扣案行動電話壹支（含０│
│  │        │            │          │        │   卷第63至64頁、第98 │000000000號SIM 卡│
│  │        │            │          │        │   頁                 │壹張），沒收之，如全部或一│
│  │        │            │          │        │(2)證人李政霖證述：    │部不能沒收時，追徵其價額或│
│  │        │            │          │        │   偵查：             │以其財產抵償之。          │
│  │        │            │          │        │   98年度偵字第1938號 │                          │
│  │        │            │          │        │   卷第72至73頁       │                          │
│  │        │            │          │        │(3)監聽譯文：          │                          │
│  │        │            │          │        │  98年度偵字第1938號卷│                          │
│  │        │            │          │        │  第22頁              │                          │
│  │        │            │          │        │                      │                          │
│  │        │            │          │        │                      │                          │
├─┼────┼──────┼─────┼────┼───────────┼─────────────┤
│４│97年12月│基隆市仁愛區│ 1,000 元 │ 1小包  │(1)證人陳立勛證述：    │乙○○販賣第一級毒品，累犯│
│  │15日12時│愛一路84號明│          │        │ 警詢：             │，處有期徒刑拾伍年。未扣案│
│  │40分    │德大樓前    │          │        │   98年度偵字第1938號 │販賣第一級毒品所得新臺幣壹│
│  │        │            │          │        │   卷第11頁           │仟元，沒收之，如全部或一部│
│  │        │            │          │        │ 偵查：             │不能沒收時，以其財產抵償之│
│  │        │            │          │        │   98年度偵字第1938號 │；未扣案行動電話壹支（含０│
│  │        │            │          │        │   卷第63至64頁、第98 │000000000號SIM 卡│
│  │        │            │          │        │   至99頁             │壹張），沒收之，如全部或一│
│  │        │            │          │        │(2)證人李政霖證述：    │部不能沒收時，追徵其價額或│
│  │        │            │          │        │   偵查：             │以其財產抵償之。          │
│  │        │            │          │        │   98年度偵字第1938號 │                          │
│  │        │            │          │        │   卷第72至73頁       │                          │
│  │        │            │          │        │(3)監聽譯文：          │                          │
│  │        │            │          │        │  98年度偵字第1938號卷│                          │
│  │        │            │          │        │  第24頁              │                          │
├─┼────┼──────┼─────┼────┼───────────┼─────────────┤
│５│97年12月│基隆市仁愛區│ 2,000 元 │ 1小包  │(1)證人陳立勛證述：    │乙○○販賣第一級毒品，累犯│
│  │15日18時│愛一路84號明│          │        │ 警詢：             │，處有期徒刑拾伍年。未扣案│
│  │42分    │德大樓前    │          │        │   98年度偵字第1938號 │販賣第一級毒品所得新臺幣貳│
│  │        │            │          │        │   卷第11至12頁       │仟元，沒收之，如全部或一部│
│  │        │            │          │        │ 偵查：             │不能沒收時，以其財產抵償之│
│  │        │            │          │        │   98年度偵字第1938號 │；未扣案行動電話壹支（含０│
│  │        │            │          │        │   卷第63至64頁、第98 │000000000號SIM 卡│
│  │        │            │          │        │   至99頁             │壹張），沒收之，如全部或一│
│  │        │            │          │        │(2)證人李政霖證述：    │部不能沒收時，追徵其價額或│
│  │        │            │          │        │   偵查：             │以其財產抵償之。          │
│  │        │            │          │        │   98年度偵字第1938號 │                          │
│  │        │            │          │        │   卷第72至73頁       │                          │
│  │        │            │          │        │(3)監聽譯文：          │                          │
│  │        │            │          │        │  98年度偵字第1938號卷│                          │
│  │        │            │          │        │  第24頁              │                          │
├─┼────┼──────┼─────┼────┼───────────┼─────────────┤
│６│97年12月│基隆市仁愛區│ 2,000 元 │ 1小包  │(1)證人陳立勛證述：    │乙○○販賣第一級毒品，累犯│
│  │17日14時│愛一路84號明│          │        │ 警詢：             │，處有期徒刑拾伍年。未扣案│
│  │50分    │德大樓前    │          │        │   98年度偵字第1938號 │販賣第一級毒品所得新臺幣貳│
│  │        │            │          │        │   卷第12頁           │仟元，沒收之，如全部或一部│
│  │        │            │          │        │ 偵查：             │不能沒收時，以其財產抵償之│
│  │        │            │          │        │   98年度偵字第1938號 │；未扣案行動電話壹支（含０│
│  │        │            │          │        │   卷第63至64頁、第99 │000000000號SIM 卡│
│  │        │            │          │        │   頁                 │壹張），沒收之，如全部或一│
│  │        │            │          │        │(2)證人李政霖證述：    │部不能沒收時，追徵其價額或│
│  │        │            │          │        │   偵查：             │以其財產抵償之。          │
│  │        │            │          │        │   98年度偵字第1938號 │                          │
│  │        │            │          │        │   卷第72至73頁       │                          │
│  │        │            │          │        │(3)監聽譯文：          │                          │
│  │        │            │          │        │  98年度偵字第1938號卷│                          │
│  │        │            │          │        │  第25頁              │                          │
├─┼────┼──────┼─────┼────┼───────────┼─────────────┤
│７│97年12月│基隆市仁愛區│ 2,000 元 │ 1小包  │(1)證人陳立勛證述：    │乙○○販賣第一級毒品，累犯│
│  │25日16時│愛一路84號明│          │        │ 警詢：             │，處有期徒刑拾伍年。未扣案│
│  │43分    │德大樓前    │          │        │   98年度偵字第1938號 │販賣第一級毒品所得新臺幣貳│
│  │        │            │          │        │   卷第12頁偵查：   │仟元，沒收之，如全部或一部│
│  │        │            │          │        │   98年度偵字第1938號 │不能沒收時，以其財產抵償之│
│  │        │            │          │        │   卷第63至64頁、第99 │；未扣案行動電話壹支（含０│
│  │        │            │          │        │   頁                 │000000000號SIM 卡│
│  │        │            │          │        │(2)證人李政霖證述：    │壹張），沒收之，如全部或一│
│  │        │            │          │        │   偵查：             │部不能沒收時，追徵其價額或│
│  │        │            │          │        │   98年度偵字第1938號 │以其財產抵償之。          │
│  │        │            │          │        │   卷第72至73頁       │                          │
│  │        │            │          │        │(3)監聽譯文：          │                          │
│  │        │            │          │        │  98年度偵字第1938號卷│                          │
│  │        │            │          │        │  第26頁              │                          │
│  │        │            │          │        │                      │                          │
│  │        │            │          │        │                      │                          │
│  │        │            │          │        │                      │                          │
├─┼────┼──────┼─────┼────┼───────────┼─────────────┤
│８│97年12月│基隆市中正區│ 1,000 元 │ 1小包  │(1)證人陳立勛證述：    │乙○○販賣第一級毒品，累犯│
│  │27日15時│義一路130號 │          │        │ 警詢：             │，處有期徒刑拾伍年。未扣案│
│  │31分    │前          │          │        │   98年度偵字第1938號 │販賣第一級毒品所得新臺幣壹│
│  │        │            │          │        │   卷第13頁           │仟元，沒收之，如全部或一部│
│  │        │            │          │        │ 偵查：             │不能沒收時，以其財產抵償之│
│  │        │            │          │        │   98年度偵字第1938號 │；未扣案行動電話壹支（含０│
│  │        │            │          │        │   卷第63至64頁、第99 │000000000號SIM 卡│
│  │        │            │          │        │   至100頁            │壹張），沒收之，如全部或一│
│  │        │            │          │        │(2)證人李政霖證述：    │部不能沒收時，追徵其價額或│
│  │        │            │          │        │   偵查：             │以其財產抵償之。          │
│  │        │            │          │        │   98年度偵字第1938號 │                          │
│  │        │            │          │        │   卷第72至73頁       │                          │
│  │        │            │          │        │(3)監聽譯文：          │                          │
│  │        │            │          │        │  98年度偵字第1938號卷│                          │
│  │        │            │          │        │  第28頁              │                          │
├─┼────┼──────┼─────┼────┼───────────┼─────────────┤
│９│97年12月│基隆市仁愛區│ 1,000 元 │ 1小包  │(1)證人陳立勛證述：    │乙○○販賣第一級毒品，累犯│
│  │28日12時│愛一路84號明│          │        │ 警詢：             │，處有期徒刑拾伍年。未扣案│
│  │47分    │德大樓前    │          │        │   98年度偵字第1938號 │販賣第一級毒品所得新臺幣壹│
│  │        │            │          │        │   卷第13頁           │仟元，沒收之，如全部或一部│
│  │        │            │          │        │ 偵查：             │不能沒收時，以其財產抵償之│
│  │        │            │          │        │   98年度偵字第1938號 │；未扣案行動電話壹支（含０│
│  │        │            │          │        │   卷第63至64頁、第100│000000000號SIM 卡│
│  │        │            │          │        │   頁                 │壹張），沒收之，如全部或一│
│  │        │            │          │        │(2)證人李政霖證述：    │部不能沒收時，追徵其價額或│
│  │        │            │          │        │   偵查：             │以其財產抵償之。          │
│  │        │            │          │        │   98年度偵字第1938號 │                          │
│  │        │            │          │        │   卷第72至73頁       │                          │
│  │        │            │          │        │(3)監聽譯文：          │                          │
│  │        │            │          │        │  98年度偵字第1938號卷│                          │
│  │        │            │          │        │  第29頁              │                          │
├─┼────┼──────┼─────┼────┼───────────┼─────────────┤
│１０│98年1月 │基隆市仁愛區│ 2,000元  │ 1小包  │(1)證人陳立勛證述：    │乙○○販賣第一級毒品，累犯│
│  │10日17時│愛一路84號明│          │        │ 警詢：             │，處有期徒刑拾伍年。未扣案│
│  │48分    │德大樓前    │          │        │   98年度偵字第1938號 │販賣第一級毒品所得新臺幣貳│
│  │        │            │          │        │   卷第14頁           │仟元，沒收之，如全部或一部│
│  │        │            │          │        │ 偵查：             │不能沒收時，以其財產抵償之│
│  │        │            │          │        │   98年度偵字第1938號 │；未扣案行動電話壹支（含０│
│  │        │            │          │        │   卷第63至64頁、第100│000000000號SIM 卡│
│  │        │            │          │        │   頁                 │壹張），沒收之，如全部或一│
│  │        │            │          │        │(2)證人李政霖證述：    │部不能沒收時，追徵其價額或│
│  │        │            │          │        │   偵查：             │以其財產抵償之。          │
│  │        │            │          │        │   98年度偵字第1938號 │                          │
│  │        │            │          │        │   卷第72至73頁       │                          │
│  │        │            │          │        │(3)監聽譯文：          │                          │
│  │        │            │          │        │  98年度偵字第1938號卷│                          │
│  │        │            │          │        │  第30頁              │                          │
└─┴────┴──────┴─────┴────┴───────────┴─────────────┘

司法院資訊處製作；財團法人民間司法改革基金會備份。
